【裁判字號】    97,上易,2727
【裁判日期】    971031
【裁判案由】    竊盜
【裁判全文】
臺灣高等法院刑事判決                97年度上易字第2727號
上  訴  人
即  被  告  甲○○
上列上訴人因竊盜案件，不服臺灣桃園地方法院九十七年度審易
字第一三一六號，中華民國九十七年九月三十日第一審判決（起
訴案號：臺灣桃園地方法院檢察署九十七年度偵字第一一五七九
號），提起上訴，本院判決如下：
    主  文
上訴駁回。
    理  由
依刑事訴訟法第三百五十條、第三百六十一條、第三百六十二條
、第三百六十七條規定，不服地方法院之第一審判決而上訴者，
須提出上訴書狀，並應敘述具體理由，為上訴必備之程式；其所
提出之書狀未敘述上訴理由，或僅曾以言詞陳述上訴理由者，均
應於上訴期間屆滿後二十日內補提理由書於第一審法院。第一審
法院經形式審查，認逾期未補提上訴理由者，應定期間先命補正
；逾期未補正者，為上訴不合法律上之程式，應以裁定駁回。倘
已提出上訴理由，但所提非屬具體理由者，則由第二審法院以上
訴不合法律上之程式，判決駁回。而所謂具體理由，必係依據卷
內既有訴訟資料或提出新事證，指摘或表明第一審判決有何採證
認事、用法或量刑等足以影響判決本旨之不當或違法，而構成應
予撤銷之具體事由，始克當之（例如：依憑證據法則具體指出所
採證據何以不具證據能力，或依憑卷證資料，明確指出所為證據
證明力之判斷如何違背經驗、論理法則）；倘僅泛言原判決認定
事實錯誤、違背法令、量刑失之過重或輕縱，而未依上揭意旨指
出具體事由，或形式上雖已指出具體事由，然該事由縱使屬實，
亦不足以認為原判決有何不當或違法者（例如：對不具有調查必
要性之證據，法院未依聲請調查亦未說明理由，或援用證據不當
，但除去該證據仍應為同一事實之認定），皆難謂係具體理由，
俾與第二審上訴制度旨在請求第二審法院撤銷、變更第一審不當
或違法之判決，以實現個案救濟之立法目的相契合，並節制濫行
上訴。本件上訴人即被告甲○○不服原審判決提起上訴，上訴意
旨略以：原判決雖認定被告於其事實欄所示時、地，意圖為自己
不法之所有，攜帶對人之生命、身體安全構成威脅且具有危險性
，可供兇器使用之活動扳手、老虎鉗各一支等情，實則不然，被
告絕非蓄意攜帶工具前往「國瑞營造公司機械保管場」竊取螺絲
帽，乃因失業多時，生活陷入困境，途經該處，原以該公司或適
缺員工，擬前往應徵工作，詎按鈴多時，無人應門，被告遂自行
入內，本意圖撿拾廢鐵變賣卻無所獲，見報廢之工具箱內置有活
動扳手、老虎鉗等工具，乃隨手持以拆卸機具上之螺絲帽五顆，
即遭警查獲。被告雖因一時愚昧致蹈法網，但非如原判決所認攜
帶兇器竊盜，原判決量處有期徒刑七月，實嫌過苛。請詳察被告
犯案之動機、手段，迫於生活困境，無奈而臨時觸法等情，變更
起訴法條，另為適法之判決，以啟自新云云。惟原判決主要係依
憑被告自警詢以迄原審審理時，始終坦承本件犯罪事實，並供認
持以行竊之上開兇器為其所有等自白，佐以扣案之上開兇器、證
人即上開保管場員工乙○○之證言、卷附贓物認領保管單、扣押
筆錄與採證照片等，因認被告確有其事實欄所載之攜帶兇器竊盜
犯行，業於理由內論述甚詳。被告上訴意旨或徒憑自己之說詞，
空言否認持兇器竊盜，就原審本於證據所為事實認定，並未依據
卷內訴訟資料具體指明其如何違背證據法則；或專憑個人主觀意
見，對原審量刑職權之適法行使，漫事指摘過於嚴苛，俱未表明
原判決有何足以影響判決本旨之不當或違法，而構成應予撤銷之
具體事由。是其上訴未以書狀敘述具體理由，揆諸首開說明，自
屬不合法律上之程式，爰不經言詞辯論，逕予駁回。又本件為程
序判決，上訴意旨請求變更起訴法條一節，本院無從審酌，併此
敘明。
據上論結，應依刑事訴訟法第三百六十七條前段、第三百七十二
條，判決如主文。
中    華    民    國    97    年    10    月    31    日
                  刑事第二十一庭審判長法  官  蔡彩貞
                                      法  官  楊力進
                                      法  官  許永煌
以上正本證明與原本無異。
不得上訴。
                                      書記官  陳啟文
中    華    民    國    97    年    10    月    31    日
附錄：本案論罪科刑法條全文
刑法第三百二十條第一項
意圖為自己或第三人不法之所有，而竊取他人之動產者，為竊盜
罪，處五年以下有期徒刑、拘役或五百元以下罰金。
刑法第三百二十一條第一項第三款
犯竊盜罪而有左列情形之一者，處六月以上、五年以下有期徒刑
：
三、攜帶兇器而犯之者。


司法院資訊處製作；財團法人民間司法改革基金會備份。
